【裁判字號】    98,易,2302
【裁判日期】    980731
【裁判案由】    竊盜
【裁判全文】
臺灣臺中地方法院刑事判決          98年度易字第2302號
公  訴  人  臺灣臺中地方法院檢察署檢察官
被      告  戊○○
上列被告因竊盜案件，經檢察官提起公訴（98年度偵字第11590
號、第12112號、第12409號、第12527號），經本院裁定改依簡
式審判程序審理，判決如下：
    主    文
戊○○犯如附表所示之罪，均累犯，各處如附表所示之刑，應執
行有期徒刑壹年拾月，如易科罰金，以新臺幣壹仟元折算壹日。
    犯罪事實及理由
一、犯罪事實：
    戊○○前因妨害兵役治罪條例案件，經本院以95年度中簡字
    第452號判決判處有期徒刑2月確定（嗣經減為有期徒刑1月
    ）；另因施用毒品案件，經本院以95年度訴字第3578號判處
    有期徒刑7月、3月，定執行刑為有期徒刑8月確定（嗣減刑
    後為有期徒刑4月）；再因竊盜案件，經本院以95年度中簡
    字第3439號判決拘役50日確定；復因竊盜案件，經本院以96
    年度易字第1689號判處有期徒刑4月、3月、拘役20日6罪、
    拘役30日2罪（嗣經減為有期徒刑2月、1月15日、拘役10日6
    罪、拘役15日2罪）；又因施用毒品案件，經本院以96年度
    訴字第2076號判處有期徒刑4月確定；復因偽證案件，經本
    院以97年度訴字第377號判處有期徒刑6月確定。上開毒品案
    件所處7月、3月及竊盜所處4月、3月之刑經減刑後，與上開
    毒品案所處之刑4月，經定執行刑為有期徒刑10月，上開拘
    役20日6罪、30日2罪經減刑後定執行刑為拘役59日，再與前
    揭妨害兵役治罪條例案件所處之刑經減刑後1月、竊盜所處
    之刑拘役50日，偽證6月接續執行，於97年11月10日因縮刑
    期滿執行完畢。詎仍不知悔改，於下列時地，分別意圖為自
    己不法之所有，為下列竊盜犯行：
(一)於98年2月9日上午7時30分許，在臺中縣大里市○○街71號
    前，以自備之鑰匙1把，竊取癸○○○所有車牌號碼ＶOP －
    269號輕型機車1部。得手後供己騎用，數日後，因恐為警查
    獲，旋於同年月12日晚上7時許，將上開竊得之機車棄置於
    臺中縣大里市○○路與喬城路口。嗣經癸○○○發現遭竊後
    報警處理，為警於同年月12日晚上10時許，在上開棄置地點
    尋獲上開機車，嗣員警調查下列（二）之竊盜案，經調閱路
    口監視器攝影畫面後循線查獲。
(二)於98年2月11日下午3時58分許，騎乘上開竊得之ＶOP─269
    號機車至臺中縣霧峰鄉○○路60號丙○○經營之「郝家麵館
    」，佯稱要購買水餃，乘丙○○疏於注意之際，徒手竊取丙○○所有，並放置於攤位上之零錢盒（內有現金約新臺幣（
    下同）2000元。得手後，隨即騎乘機車逃逸，並將上開竊得
    之現金花用殆盡。
(三)於98年2月12日中午12時40分許，騎乘上開竊得之機車至辛○○所經營址設臺中縣太平市○○路103巷70號之「北港香
    菇肉羹麵店」，佯稱要購買午餐，乘辛○○疏於注意之際，
    徒手竊取辛○○所有，並放置於攤位上之零錢盒（內有現金
    約5000元）。得手後，隨即騎乘機車逃逸，並將上開竊得之
    現金花用殆盡。
(四)於98年2月14日晚上6時52分許，騎乘機車至臺中縣大里市○○路○段230號丑○○經營之「逢甲阿郎炸雞店」，佯稱要購
    買炸雞排，乘丑○○疏於注意之際，徒手竊取丑○○所有，
    並放置於櫃檯下之零錢盒（內有現金約2800元）。得手後，
    隨即騎乘機車逃逸，並將上開竊得之現金花用殆盡。
(五)於98年2月15日上午9時許，騎乘機車至甲○○所經營址設臺
    中縣霧峰鄉○○路71號之「錦園早餐店」，佯稱要購買早餐
    ，乘甲○○疏於注意之際，徒手竊取甲○○所有，並放置於
    攤位上之零錢盒（內有現金約1800元）。得手後，隨即騎乘
    機車逃逸，並將上開竊得之現金花用殆盡。
(六)於98年2月18日上午7時30分許，至子○○所經營址設臺中縣
    霧峰鄉○○街與樹仁路口之「台中美早餐店」，佯稱要購買
    早餐，乘子○○疏於注意之際，徒手竊取子○○所有，並放
    置於收銀機櫃檯旁之零錢盒（內有現金約1000元）。得手後
    ，隨即逃逸，並將上開竊得之現金花用殆盡。
(七)於98年2月18日上午10時許，騎乘機車至乙○○所經營址設
    臺中縣太平市○○街96號之早餐店，佯稱要購買早餐，乘乙○○疏於注意之際，徒手竊取乙○○所有，並放置於木桌上
    之零錢盒（內有現金約3000元至4000元）。得手後，隨即騎
    乘機車逃逸，並將上開竊得之現金花用殆盡。
(八)於98年2月18日晚上6時25分許，騎乘機車至址設臺中縣太平
    市○○路151號之「七星加油站」加油，乘加油站員工丁○○疏於注意之際，徒手竊取丁○○所有，並放置於第三加油
    島置物櫃上之霹靂腰包1只（內有現金5600元）。得手後，
    隨即騎乘機車逃逸，並將上開竊得之現金花用殆盡。
(九)於98年2月24日上午7時20分許，騎乘機車至壬○○所經營址
    設臺中縣太平市○○路532 號之早餐店，佯稱要購買早餐，
    乘壬○○疏於注意之際，徒手竊取壬○○所有，並放置於木
    桌上之零錢盒（內有現金約2000元）。得手後，隨即騎乘機
    車逃逸，並將上開竊得之現金花用殆盡。
(十)於98年2月25日上午8時10分許，騎乘機車至庚○○所經營址
    設臺中縣太平市○○路158 號「口福麵店」，佯稱要購買早
    餐，乘庚○○疏於注意之際，徒手竊取庚○○所有，並放置
    於攤位上之零錢盒（內有現金約3500元）。得手後，隨即騎
    乘機車逃逸，並將上開竊得之現金花用殆盡。
(十一)於98年2月25日上午8時31分許（起訴書誤載為8時許），
      騎乘機車至己○○所經營址設臺中縣大里市○○路○段245
      號之「永和豆漿店」，佯稱要購買早餐，乘己○○疏於注
      意之際，徒手竊取己○○所有，並放置於櫃檯之零錢盒（
      內有現金約2500元）。得手後，隨即騎乘機車逃逸，並將
      上開竊得之現金花用殆盡。嗣經警循線查獲。
二、本案證據名稱：
(一)被告戊○○分別於警詢、偵訊及本院審理時之自白。
(二)證人即被害人癸○○○、丙○○、辛○○、丑○○、甲○○
    、子○○、庚○○、乙○○、丁○○、壬○○、己○○於警
    詢時之指述。
(三)指認犯罪嫌疑人紀錄表、臺中市警察局車輛尋獲電腦輸入單
    、監視錄影系統翻拍照片及現場照片。
三、論罪科刑部分：
(一)核被告戊○○係犯刑法第320條第1項之竊盜罪。被告所犯上
    開11次竊盜間，犯意各別、行為互殊，應予分論併罰。
(二)被告前犯有如上一、犯罪事實所載之罪，於97年11月10日因
    縮刑期滿執行完畢，有臺灣高等法院被告前案紀錄表在卷可
    稽。其受有期徒刑之執行完畢，5年內再犯本件有期徒刑以
    上之罪，均為累犯，均應依刑法第47條第1項之規定加重其
    刑。
(三)爰審酌被告素行非佳，有多次竊盜前科，仍不知悔悟，不思
    以正當方法賺取金錢，再為本案多達11件竊盜犯行，惡性非
    輕，惟念其犯後坦承犯行，竊盜之財物價值、犯罪動機、目
    的、手段等一切情狀，就其所犯各罪分別量處如主文所示之
    刑，並均諭知易科罰金之折算標準，及定其應執行之刑；又
    依司法院釋字第662號解釋：「中華民國94年2月2日修正公
    布之現行刑法第41條第2項，關於數罪併罰，數宣告刑均得
    易科罰金，而定應執行刑之刑逾6個月者，排除適用同條第1
    項得易科罰金之規定部分，與憲法第23條規定有違，並與本
    院釋字第366號解釋意旨不符，應自本解釋公布之日起失其
    效力。」故對於數罪併罰，數宣告刑均得易科罰金，而定應
    執行之刑超過6個月之案件，依司法院釋字第366號、662號
    解釋意旨，仍得易科罰金，自應就其應執行之刑，諭知易科
    罰金之折算標準，併此敘明。
四、應適用之法條：依刑事訴訟法第273條之1第1項、第299條第
    1項前段、第310條之2、第454條第1項，刑法第320條第1項
    、第47條第1項、第51條第5款、第41條第1項前段，刑法施
    行法第1條之1第1項、第2項前段，判決如主文。
中    華    民    國    98    年    7    月    31    日
                    刑事第五庭  法  官  吳  幸  芬
以上正本證明與原本無異。
如不服本判決應於收受判決後10日內向本院提出上訴書狀，並應
敘述具體理由；其未敘述上訴理由者，應於上訴期間屆滿後20日
內向本院補提理由書（均須按他造當事人之人數附繕本）「切勿
逕送上級法院」。
中    華    民    國    98    年    7    月    31    日
                                書記官  黃  毅  皓
附錄本案論罪科刑法條全文：
中華民國刑法第320條第1項
意圖為自己或第三人不法之所有，而竊取他人之動產者，為竊盜
罪，處5年以下有期徒刑、拘役或5百元以下罰金。
附表：
┌──┬────────┬────────┬─────────────┐
│編號│犯  罪  事  實  │所  犯  法  條  │宣          告         刑 │
├──┼────────┼────────┼─────────────┤
│ 1  │詳犯罪事實及理由│刑法第320條第1項│戊○○犯竊盜罪，累犯，處有│
│    │一(一)          │                │期徒刑肆月，如易科罰金，以│
│    │                │                │新臺幣壹仟元折算壹日。    │
│    │                │                │                          │
├──┼────────┼────────┼─────────────┤
│ 2  │詳犯罪事實及理由│刑法第320條第1項│戊○○犯竊盜罪，累犯，處有│
│    │一(二)          │                │期徒刑參月，如易科罰金，以│
│    │                │                │新臺幣壹仟元折算壹日。    │
├──┼────────┼────────┼─────────────┤
│ 3  │詳犯罪事實及理由│刑法第320條第1項│戊○○犯竊盜罪，累犯，處有│
│    │一 (三)         │                │期徒刑參月，如易科罰金，以│
│    │                │                │新臺幣壹仟元折算壹日。    │
├──┼────────┼────────┼─────────────┤
│ 4  │詳犯罪事實及理由│刑法第320條第1項│戊○○犯竊盜罪，累犯，處有│
│    │一 (四)         │                │期徒刑參月，如易科罰金，以│
│    │                │                │新臺幣壹仟元折算壹日。    │
├──┼────────┼────────┼─────────────┤
│ 5  │詳犯罪事實及理由│刑法第320條第1項│戊○○犯竊盜罪，累犯，處有│
│    │一 (五)         │                │期徒刑參月，如易科罰金，以│
│    │                │                │新臺幣壹仟元折算壹日。    │
├──┼────────┼────────┼─────────────┤
│ 6  │詳犯罪事實及理由│刑法第320條第1項│戊○○犯竊盜罪，累犯，處有│
│    │一(六)          │                │期徒刑參月，如易科罰金，以│
│    │                │                │新臺幣壹仟元折算壹日。    │
├──┼────────┼────────┼─────────────┤
│ 7  │詳犯罪事實及理由│刑法第320條第1項│戊○○犯竊盜罪，累犯，處有│
│    │一(七)          │                │期徒刑參月，如易科罰金，以│
│    │                │                │新臺幣壹仟元折算壹日。    │
├──┼────────┼────────┼─────────────┤
│ 8  │詳犯罪事實及理由│刑法第320條第1項│戊○○犯竊盜罪，累犯，處有│
│    │一(八)          │                │期徒刑參月，如易科罰金，以│
│    │                │                │新臺幣壹仟元折算壹日。    │
├──┼────────┼────────┼─────────────┤
│ 9  │詳犯罪事實及理由│刑法第320條第1項│戊○○犯竊盜罪，累犯，處有│
│    │一(九)          │                │期徒刑參月，如易科罰金，以│
│    │                │                │新臺幣壹仟元折算壹日。    │
├──┼────────┼────────┼─────────────┤
│ 10 │詳犯罪事實及理由│刑法第320條第1項│戊○○犯竊盜罪，累犯，處有│
│    │一(十)          │                │期徒刑參月，如易科罰金，以│
│    │                │                │新臺幣壹仟元折算壹日。    │
├──┼────────┼────────┼─────────────┤
│ 11 │詳犯罪事實及理由│刑法第320條第1項│戊○○犯竊盜罪，累犯，處有│
│    │一(十一)        │                │期徒刑參月，如易科罰金，以│
│    │                │                │新臺幣壹仟元折算壹日。    │
└──┴────────┴────────┴─────────────┘


司法院資訊處製作；財團法人民間司法改革基金會備份。
